臺灣板橋地方法院交通事件裁定        100年度交聲字第462號
原處分機關  交通部公路總局臺北區監理所板橋監理站
異  議  人
即受處分人  康朝安
上列異議人即受處分人因違反道路交通管理處罰條例案件，不服
原處分機關於中華民國100 年1 月7 日所為之裁決處分（裁決書
案號：板監裁字第裁41-C00000000號），聲明異議，本院裁定如
下：
    主  文
原處分撤銷。
康朝安汽車駕駛人，行經有燈光號誌管制之交岔路口闖紅燈右轉
，處罰鍰新臺幣壹仟貳佰元，並記違規點數點。
    理  由
一、原處分意旨略以：異議人即受處分人康朝安於民國99年8 月
    7 日下午3 時35分許，駕駛車牌號碼IIA-458 號重型機車，
    在臺北縣板橋市（改制為新北市板橋區○縣○○道、民生路
    有燈光號誌管制之交岔路口闖紅燈，經臺北縣政府警察局（
    改制為新北市政府警察局）交通警察大隊海山分隊警員掣單
    舉發；爰依道路交通管理處罰條例第53條第1 項規定，裁處
    罰鍰新臺幣（下同）2700元，並依同條例第63條第1 項第3
    款規定，記違規點數3 點。
二、聲明異議意旨略以：異議人駕車沿民生路行駛，於民生路紅
    燈時右轉漢生東路，為警攔停，原舉發事實有誤，爰依法聲
    明異議。
三、按汽車駕駛人，行經有燈光號誌管制之交岔路口闖紅燈者，
    處新臺幣1800元以上5400元以下罰鍰。前項紅燈右轉行為者
    ，處新臺幣600 元以上1800元以下罰鍰，並記違規點數3 點
    ，道路交通管理處罰條例第53條、第63條第1 項第3 款分別
    定有明文。經查，異議人於99年8 月7 日下午3 時35分許，
    駕駛車牌號碼IIA-458 號重型機車，在臺北縣板橋市○○路
    、漢生東路有燈光號誌管制之交岔路口紅燈右轉之事實，為
    異議人所不爭執，並經臺北縣政府警察局交通警察大隊海山
    分局警員掣單舉發在案，有臺北縣政府警察局北縣警交大字
    第C00000000 號舉發違反道路交通管理事件通知單1 件附卷
    可資佐證。觀諸前揭舉發通知單所示，其違規地點僅記載「
    板市」，而證人即原舉發機關警員黃太昌於本院訊問時復具
    結證稱：「……本件我是路邊執勤還是巡邏我忘記了，這件
    時間太久我實在想不起來。」等語（見本院100 年3 月7 日
    訊問筆錄），猶難認異議人有於原處分機關所指在板橋市縣
    ○○道、民生路交岔路口闖紅燈直行之事實。異議人執此為
    辯，尚非無據。
四、綜上，本件查無積極證據證明異議人駕駛汽車有闖紅燈直行
    之行為，原處分機關依道路交通管理處罰條例第53條第1 項
    規定，裁處罰鍰2700元，容有未洽，然異議人於有燈光號誌
    管制之交岔路口紅燈右轉之違規事實，事證明確，爰撤銷原
    處分，並參酌違反道路交通管理事件統一裁罰基準及處理細
    則規定，裁處如主文第2 項所示。
據上論斷，應依道路交通管理處罰條例第87條第2 項、第53條第
2 項、第63條第1 項第3 款，道路交通事件處理辦法第19條前段
，裁定如主文。
中    華    民    國   100    年    7     月    29    日
                  交通法庭  法  官  廖怡貞
以上正本證明與原本無異。
如不服本裁定應於送達後5 日內向本院提出抗告狀。
                            書記官  林惠齡
中    華    民    國   100    年    8     月    1     日